【裁判字號】    92,上易,1866
【裁判日期】    921112
【裁判案由】    贓物
【裁判全文】
臺灣高等法院臺中分院刑事判決                  九十二年度上易字第一八六六號
    上  訴  人  臺灣台中地方法院檢察署檢察官
    被      告  丙○○
    被      告  丁○○
右上訴人因被告贓物案件，不服台灣地方法院九十二年度易字第一一二九號，中華民
國九十二年九月三日第一審判決（起訴案號：台灣台中地方法院檢察署九十一年度偵
字第一五七０九號），提起上訴，本院判決如左：
      主  文
上訴駁回。
      事實及理由
一、本案經本院審理結果，認第一審判決就被告丙○○部分，認事用法及量刑均無不
    當，應予維持。就被告丁○○部分，原審判決諭知無罪，亦無違誤。並引用第一
    審判決書記載之事實、證據及理由（如附件）。
二、上訴人即檢察官上訴意旨略以：被告丁○○與丙○○係舊識，時有往來；參以本
    件贓車於被查獲當時，及前幾日該車掉落水溝請吊車吊起時，蔣某與趙某二人均
    同時在場，且趙某於偵查中一度堅稱該車係蔣某交伊保管，足見被告蔣茂忠與本
    案難脫關係。況趙某堅稱不認識交車與伊之阿凸之人，衡情，苟趙某未有另一熟
    識之人從中居間，豈有平日無故向陌生人收受該車之理？而此一熟識之人非丁○
    ○莫屬，益徵蔣某涉案之真實性。原審以無直接證據證明丁○○收受贓物，判決
    無罪，似有未洽。被告趙家收受贓物累犯，原審僅判處有期徒刑四月，且准易
    科罰金，亦嫌輕縱，指摘原審判決不當。查原審判決就被告丁○○被訴收受贓物
    部分，以丁○○既未曾駕駛該自用小客車，亦無證據足以證明丁○○與丙○○一
    同收受該車，不能以丙○○僱請證人王金城拖吊該自用小客車時在場，即認有共
    同收受贓物犯行，認被告丁○○被訴收受贓物犯行，犯罪不能證明，諭知無罪，
    已敘明其認定之依據及理由，並無違證據法則。上訴人以上詞指摘原審判決，其
    上訴為無理由，應予駁回。另被告丙○○所收受之贓物係二００一年份之三陽牌
    一九七二西西自用小客車，已據被害人乙○○陳明，就該贓物之價值，原審量處
    丙○○有期徒刑四月，並無量刑過輕之情形。至易科罰金之諭知，係依刑法第四
    十一條規定諭知，於刑之輕重無涉。檢察官上訴意旨以丙○○係累犯，原審判決
    就被告丙○○部分，量刑過輕，指摘原審判決不當，此部分之上訴亦無理由，應
    併予駁回。
三、據上論斷，應依刑事訴訟法第三百七十三條、第三百六十八條，判決如主文。
本案經檢察官甲○○到庭執行職務。
中      華      民      國      九十二      年      十一    月    十二  日
                                    臺灣高等法院臺中分院刑事第九庭
                                          審判長法  官  陳  筱  珮
                                                法  官  康  應  龍
                                                法  官  趙  春  碧
右正本證明與原本無異。
不得上訴。
                                                書記官  陳  文  琴
中      華      民      國      九十二   年     十一      月    十四    日
Ｉ


司法院資訊處製作；財團法人民間司法改革基金會備份。
